【裁判字號】    98,交聲,1232
【裁判日期】    980713
【裁判案由】    違反道路交通管理處罰條例聲明異議
【裁判全文】
臺灣桃園地方法院交通事件裁定        98年度交聲字第1232號
原處分機關  交通部公路總局新竹區監理所中壢監理站
異  議  人
即受處分人  甲○○
上列異議人即受處分人因違反道路交通管理處罰條例案件，對交
通部公路總局新竹區監理所中壢監理站民國98年4 月30日所為之
處分（原處分案號：壢監裁字第裁53-DB0000000號），聲明異議
，本院裁定如下：
    主  文
異議駁回。
    理  由
一、原處分意旨略以：異議人即受處分人甲○○（下稱異議人）
    於民國98年3 月29日17時46分許，騎乘車牌號碼859-CPE 號
    重型機車，行經桃園縣八德市○○路113 巷口時，因違反駕
    車行經有燈光號誌管制之交岔路口闖紅燈，為桃園縣政府警
    察局八德分局四維派出所警員掣單舉發。原處分機關認異議
    人違反道路交通管理處罰條例第53條第1 項之規定，於98年
    4 月30日裁處罰鍰新臺幣（以下同）1,800 元，並記違規點
    數3 點。
二、聲明異議意旨則以：伊係在桃園縣八德市○○路上行經113
    巷口，直行往永福西街方向，並非往國際路方向，故舉發通
    知單上違規事實記載「闖紅燈（往國際路方向）」，方向與
    事實不符，伊係於桃德路113 巷口直接闖紅燈直行，舉發通
    知單涉及法律，不能高興怎麼寫就怎麼寫，與事實不符的舉
    發就是誣告，且員警所回覆之公文內容亦錯誤百出，函文稱
    伊於闖紅燈後，在桃德路右轉桃德路59巷，次轉國際路1 段
    ，亦顯有錯誤，因桃德路59巷是死巷，無法連結國際路1 段
    ，況伊從頭到尾亦未進入國際路1 段，人民有權利不繳錯誤
    的罰單，為此提出異議，請求撤銷原處分等語。
三、按汽車駕駛人，行經有燈光號誌管制之交岔路口闖紅燈者，
    處1,800 元以上5,400 元以下罰鍰。違反前開規定者，並予
    記違規點數3 點。道路交通管理處罰條例第53條第1 項及第
    63條第1 項第3 款分別定有明文。本院查：
（一）本件異議人於98年3 月29日17時46分許，騎乘車牌號碼85
      9-CPE 號重型機車，行經桃園縣八德市○○路113 巷口闖
      紅燈之事實，業據證人即舉發本件違規行為之警員戴榮慶
      於本院訊問時結證明確（見本院98年7 月7 日訊問筆錄）
      ，異議人在本院訊問時對於其於前開時、地闖越紅燈之違
      規乙節亦不爭執（參同前訊問筆錄），是異議人有前開違
      規行為，堪值認定。
（二）異議人固以前揭情詞置辯。惟本件舉發通知單業已就舉發
      異議人之違規時間、違規地點載明無誤，且與本件異議人
      實際違規時間、地點相符，此為異議人所是認，而舉發通
      知單上違規事實欄記載「闖紅燈（往國際路方向）」仍因
      證人戴榮慶於填製舉發通知單時，本欲將異議人之行車方
      向記載明確，以杜爭議，然因不確定永福西街與國際路98
      巷正確之交岔路口路名，才會略載為「往國際路方向」等
      情，亦據證人戴榮慶在本院訊問時結證在卷（參同前訊問
      筆錄），可見本件舉發通知單上異議人行車方向之記載，
      乃證人戴榮慶在舉發時記載疏失所產生之瑕疵甚明。然舉
      發通知單及原處分認定異議人之違規地點為「桃德113 巷
      路口」，違規事實為「闖紅燈」等節，均無何違誤，異議
      人亦坦承其確於上開違規地點闖紅燈之事實，是舉發通知
      單上在違規事實欄所加註之行車方向縱有誤載，亦無礙於
      本件違規事實之認定。另桃園縣政府警察局八德分局98年
      4 月21日德警分交字第0983017229號書函所載「台端見後
      方有警車尾隨即由桃德路右轉桃德路59巷，次右轉國際路
      1 段，再右轉進入桃德路79巷內後為本分局員警攔截並施
      以稽查」等語，乃異議人闖越桃德路113 巷口紅燈後，至
      遭警掣單舉發前之行車動向之描述，縱與異議人當日實際
      行車路徑不符，仍無解於異議人前揭闖紅燈違規行為之成
      立。是異議人執前各詞，指摘原處分不當，洵非有據。
四、綜上所述，本件異議人確有行經有燈光號誌管制之交岔路口
    闖紅燈之違規行為，原處分機關依道路交通管理處罰條例第
    53條第1 項、第63條第1 項第3 款及違反道路交通管理事件
    統一裁罰標準及處理細則所訂之違反道路交通管理事件統一
    裁罰基準表之規定裁處罰鍰1,800 元，並記違規點數3 點，
    核無違誤，本件異議為無理由，應予駁回。
據上論斷，應依道路交通管理處罰條例第87條第2 項，道路交通
案件處理辦法第19條，裁定如主文。
中    華    民    國    98    年    7     月    13    日
                        交通法庭  法  官  許雅婷
以上正本證明與原本無異。
如不服本裁定，應於裁定送達後5 日內向本院提出抗告狀。
                                  書記官  吳玉蘭
中    華    民    國    98    年    7     月    13    日


司法院資訊處製作；財團法人民間司法改革基金會備份。
